【裁判字號】    98,交易,94
【裁判日期】    980317
【裁判案由】    竊盜等
【裁判全文】
臺灣臺中地方法院刑事判決              98年度交易字第94號
公  訴  人  臺灣臺中地方法院檢察署檢察官
被      告  甲○○
上列被告因竊盜等案件，經檢察官提起公訴（98年度偵字第2358
號），本院判決如下：
    主    文
甲○○服用酒類，不能安全駕駛動力交通工具而駕駛，累犯，處
有期徒刑肆月。又竊盜，累犯，處有期徒刑陸月，應執行有期徒
刑捌月。
    犯罪事實
一、甲○○前曾於民國九十一年間犯普通搶奪罪，經本院以九十
    二年度訴字第四十六號判處有期徒刑八月確定，於九十三年
    一月十九日縮短刑期執行完畢（此部分已逾五年），復於九
    十七年四月一日因公共危險案件經本院判處有期徒刑三月、
    有期徒刑五月，定應執行刑有期徒刑六月確定，於九十七年
    六月二十日易科罰金執行完畢，仍不知悔改，而於九十八年
    一月九日下午二時三十分許起，在台中縣后里鄉○里路十六
    號飲用自製米酒後，已達不能駕駛動力交通工具之程度，竟
    於酒後騎乘車牌號碼ＪＢＸ─四七０號重機車上路，嗣於同
    日下午三時許，途經台中縣后里鄉○○路二一四號前時，見
    涂子卿所駕駛新全勝鹽品有限公司所有之車牌號碼０一二
    ─ＴＭ號自用大貨車停放路旁（車門未鎖且鑰匙未取下，起
    訴書誤載為未熄火），竟另行萌生意圖為自己不法之所有及
    酒後駕駛之犯意，徒手發動該自用大貨車得逞，適駕駛人涂
    子卿發現有人發動該車乃喝令其下車並迅速攀住該自用大貨
    車，惟甲○○仍踩油門前進，直至涂子卿一手抓住該車方向
    盤，一手抓住甲○○之衣領並按喇叭，甲○○始於台中縣后
    里鄉○○路二七二號前停止並遭涂子卿逮捕送警究辦。經警
    於同日下午三時二十二分對甲○○施以酒精濃度檢測，測得
    其呼氣中所含酒精濃度達每公升一．０三毫克。
二、案經台中縣警察局大甲分局移送臺灣臺中地方法院檢察署檢
    察官偵查起訴。
    理    由
一、按被告以外之人於審判外之陳述，雖不符合前四條（即刑事
    訴訟法第一百五十九條之一至一百五十九條之四）之規定，
    而經當事人於審判程序同意作為證據，法院審酌該言詞陳述
    或書面陳述作成之情況，認為適當者，亦得為證據。當事人
    、代理人或辯護人於法院調查證據時，知有第一百五十九條
    第一項之情形，而未於言詞辯論終結前聲明異議者，視為有
    前項之同意，刑事訴訟法第一百五十九條之五定有明文。經
    查本件公訴人、被告於本件言詞辯論終結前均未就被告以外
    之人於審判外之陳述聲明異議，本院審酌該言詞或書面之陳
    述作成之情況，認為適當得為證據，先此敘明。
二、訊據被告甲○○坦承酒後駕駛等情不諱，惟矢口否認有竊車
    之不法所有意圖，辯稱：伊酒後迷迷糊糊，不知道自己為何
    開走他人之大貨車云云，惟查：本案被告見他人大貨車內之
    鑰匙未取走即將大貨車逕行發動駛離現場，業據被告自承在
    卷，核與證人涂子卿於警訊及本院審理時指訴情節相符，並
    有贓物認領保管單一紙、台中縣大甲分局扣押筆錄及扣押物
    品目錄表各一份、車籍查詢─基本資料詳細畫面一份、現場
    照片十幀、台中縣警察局舉發違反交通管理事件通知單二紙
    附卷可憑，雖被告辯稱其精神狀態不佳，不知何以發動上開
    貨車云云，惟查：被告於竊車後尚知逃逸，看來意識正常，
    業據證人涂子卿到庭結證明確，況被告在台中縣后里鄉○里
    路十六號飲用自製米酒後尚能騎乘車牌號碼ＪＢＸ─四七０
    號重機車至台中縣后里鄉○○路二百十四號前，竊車後，在
    他人阻止之下仍能以時速四十至五十公里之速度開車直行一
    百多公尺，難認其精神狀態已達不能辨識其行為違法或該辨
    識能力減低，本院認其上開辯解核與常情不符，不足採信，
    此外復有台中縣警察局道路交通事故當事人酒精測定紀錄表
    、刑法第一百八十五條之三查獲後測試、觀察職務報告表各
    一紙附卷可憑，本案事證明確，被告犯行洵堪認定，依法應
    予論科。
二、核被告所為係犯刑法第一百八十五條之三之服用酒類不能安
    全駕駛動力交通工具而駕駛罪及刑法第三百二十條第一項之
    竊盜罪。被告酒後發動小貨車駕駛小貨車之竊盜行為，係一
    行為觸犯數罪名之想像競合犯，應從一重論以刑法第三百二
    十條第一項之竊盜罪。被告服用酒類駕駛機車之刑法第一百
    八十五條之三之公共危險犯行與上開竊車犯行（從一重論竊
    盜罪），犯意各別，罪名亦殊，應分論併罰。被告曾於九十
    七年四月一日因公共危險案件經本院判處有期徒刑三月、有
    期徒刑五月，定應執行刑有期徒刑六月確定，於九十七年六
    月二十日易科罰金執行完畢，有台灣高等法院被告前案紀錄
    表一份在卷可憑，其於有期徒刑執行完畢後再故意犯本件有
    期徒刑以上之罪，均為累犯，依法均加重其刑。爰審酌被告
    前已有公共危險之前科紀錄，且已執行完畢，當知警惕而能
    重視用路人車之安全，詎竟再次酒後駕駛機車，甚至駕駛他
    人之自用大貨車，顯見上開前案之易科罰金之執行對其未生
    警惕之作用，復意圖為自己不法之所有，在被害人攀附車外
    之情形下仍繼續為危險駕駛行為，次審酌被告竊取之物品價
    值甚高、酒精濃度高達每公升一．０三毫克、幸未造成人車
    損失及犯後之態度等一切情狀，各量處如主文所示之刑，並
    定其應執行刑。
據上論斷，應依刑事訴訟法第二百九十九條第一項前段，刑法第
一百八十五條之三、第三百二十條第一項、第四十七條第一項、
第五十五條、第五十一條第五款，刑法施行法第一之一條第一項
、第二項前段，判決如主文。
本案經檢察官乙○○到庭執行職務。
中    華    民    國    98    年    3    月    17   日
                  刑事第四庭    法  官  陳如玲
以上正本證明與原本無異。
如不服本判決應於收受判決後10日內向本院提出上訴書狀，並應
敘述具體理由；其未敘述上訴理由者，應於上訴期間屆滿後20日
內向本院補提理由書（均須按他造當事人之人數附繕本）「切勿
逕送上級法院」。
                                書記官  童淑芬
中    華    民    國    98    年    3    月    17   日
附錄論罪科刑法條
中華民國刑法第320條
（普通竊盜罪、竊佔罪）
意圖為自己或第三人不法之所有，而竊取他人之動產者，為竊盜
罪，處 5 年以下有期徒刑、拘役或 5 百元以下罰金。
意圖為自己或第三人不法之利益，而竊佔他人之不動產者，依前
項之規定處斷。
中華民國刑法第185條之3
服用毒品、麻醉藥品、酒類或其他相類之物，不能安全駕駛動力
交通工具而駕駛者，處1年以下有期徒刑、拘役或科或併科15萬
元以下罰金。前二項之未遂犯罰之。


司法院資訊處製作；財團法人民間司法改革基金會備份。
